臺灣高等法院交通事件裁定　　　　　　　　　　　　九十三年度交抗字第九五０號
　　抗　告　人
　　即受處分人　甲○○
　　　　　　　　　　　　生）
上抗告人因違反道路交通管理處罰條例案件，不服台灣基隆地方
法院中華民國九十三年十一月十二日所為裁定（九十三年度交聲
字第一九二號）提起抗告，本院裁定如下：
    主  文
抗告駁回。
    理  由
一、按汽車駕駛人，行車速度，超過規定之最高時速，或低於規
    定之最低時速，或裝用測速雷達感應器者，處新台幣（以下
    同）一千二百元以上二千四百元以下罰鍰，道路交通管理處
    罰條例第四十條第一項定有明文。且汽車駕駛人，違反第四
    十條第一項情形之一者，除依原條款處罰鍰外，並記違規點
    數一點，同條例第六十三條第一第一款復有明定。
二、抗告人即受處分人甲○○駕駛其所有之車牌號碼Ｔ七─四四
　　○三號自用小客貨車，於民國九十三年二月二日凌晨三時四
  　分，行經臺北縣石門鄉臺二線王公橋前處，經微電腦闖紅燈
    測速照相設備測速之時速為一百零二公里，而該處限速七十
    公里，計超速三十二公里之違規事實，有原舉發單位即臺北
    縣政府警察局九十三年二月二十七日北縣警交字第ＣＧ00
    00000號舉發違反道路交通管理事件通知單一紙暨採證
    照片七禎附卷為憑，且抗告人亦不否認該車為其所駕駛，故
    抗告人確有超速之違規事實，應堪認定。
三、抗告意旨略稱：所有執法器材「公平性」皆須經濟部標準檢
　　驗局檢驗合格，並核發證照才可為之。高速公路之雷達測速
  　器亦有合格證照，唯獨本件舉發之測速儀器未經送測，如此
    ，叫縣民如何信服呢云云。惟查：上開違規地點測速儀器係
    有國外中央標準局檢驗報告合格，經國內地方法院公證，並
    於八十九年七月十日驗收之後裝機使用，每年分二次送回國
    內代理商（志伸股份有限公司）定期維保，且儀器裝機之後
    立即做檢測，於九十三年二月份該儀器係正常運作，無故障
    情事，有臺北縣政府警察局九十三年九月十六日北警交字第
    ○九三○一二三五二○號、九十三年十月二十二日北縣警交
    字第○九三○一四二四五五號函暨函附違規地點測速儀器經
    國外中央標準局檢驗報告合格及認證書影本各乙份及該儀器
    定期維保紀錄影本三份附卷可按。再依臺北政府警察局檢送
    之上開測速儀器定期維保紀錄所示，該測速儀器係於九十三
    年一月十四日經國內代理商志伸股份有限公司維修保管完成
    ，距本件舉發時間九十三年二月二日僅約半個月，自難認該
    測速儀器有何故障或測速不正確之情事。抗告人空言指摘上
    開測速儀器未送測，顯與事實不符。是原處分機關裁處抗告
    人罰鍰一千九百元，並記違規點數一點，原審裁定駁回異議
    ，經核並無不合。本件抗告無理由，應予駁回。
據上論斷，應依道路交通案件處理辦法第二十六條、刑事訴訟法
第四百十二條裁定如主文。
中　　華　　民　　國　　93　　年　　12　　月　　30　　日
                        台灣高等法院交通法庭
                            審判長法  官  陳　貽　男
                                  法  官  李　世　貴
                                  法  官  陳　憲　裕
以上正本證明與原本無異。
不得再抗告。
                                  書記官  劉　育　妃
中　　華　　民　　國　　94　　年　　1 　　月　　3 　　日
